臺灣高等法院臺中分院刑事裁定　
110年度聲字第1645號
聲  請  人  臺灣高等檢察署臺中檢察分署檢察官     
受  刑  人  蔡艾嘉



上列聲請人因受刑人數罪併罰有二裁判以上，聲請定其應執行之
刑（聲請案號：110年度執聲字第782號），本院裁定如下：
    主  文
蔡艾嘉因犯如附表所示各罪所處之刑，應執行有期徒刑肆年參月
。
    理  由
一、聲請意旨略以：受刑人蔡艾嘉（下稱受刑人）因詐欺等數罪
    ，先後經判決確定如附表，應依刑法第53條、第51條第5款
    規定，定其應執行之刑，爰依刑事訴訟法第477條第1項規定
    聲請定其應執行刑等語。
二、按裁判確定前犯數罪者，併合處罰之；數罪併罰有二裁判以
    上者，應依刑法第51條之規定定其應執行之刑；宣告多數有
    期徒刑者，於各刑中之最長期以上，各刑合併之刑期以下，
    定其刑期，但不得逾30年。刑法第50條、第53條、第51條第
    5款分別定有明文。
三、經查，受刑人因詐欺等數罪，經本院分別判處如附表所示之
    刑（均不得易科罰金，亦不得易服社會勞動），均確定在案
    ，有各該刑事判決書及臺灣高等法院被告前案紀錄表在卷可
    稽。茲檢察官聲請定其應執行之刑，本院審核認聲請為正當
    ，應予准許。爰審酌受刑人所犯如附表所示各罪之犯罪態樣
    、時間間隔、侵犯法益，並考量各該罪合併後之不法內涵、
    罪責原則及合併刑罰所生之效果，暨受刑人所犯如附表所示
    各罪之刑期總合、各刑中之最長期以上，附表編號1至2部分
    ，前經臺灣南投地方法院以108年度訴字第4、69、87號判決
    定應執行刑有期徒刑1年10月，嗣經本院以109年度金上訴字
    第1225、1226、1227號判決上訴駁回，附表編號4至8部分，
    前經臺灣臺中地方法院以107年度訴字第3075號、108年度訴
    字第291、555、570、665號判決定應執行刑有期徒刑2年3月
    ，嗣經本院以108年度金上訴字第2464、2466、2467、2468
    、2469號判決撤銷改判，惟仍判決定應執行刑有期徒刑2年3
    月確定等一切情狀後，定其應執行之刑如主文所示。
四、據上論斷，爰依刑事訴訟法第477條第1項、刑法第53條、第
    51條第5款，裁定如主文。 
中　　華　　民　　國　　110 　年　　6 　　月　　25　　日
        　　刑事第二庭    審判長法　官  何　志　通
　　　　　　　　　　　　　　    法　官  許  月  馨
　　　　　　　　　　　　　　　　法  官  吳  進  發
以上正本證明與原本無異。     
如不服本裁定，得於收受送達後5日內向本院提出抗告書狀(須附
繕本)。

                                書記官  詹  雅  婷

中　　華　　民　　國　　110 　年　　6 　　月　　25　　日
附表：受刑人蔡艾嘉定應執行刑案件一覽表　　　
編          號  1 2  3 罪　　　　　名  詐欺 詐欺  詐欺 宣　　告　　刑  有期徒刑1年7月 有期徒刑1年6月（2次）  有期徒刑8月 犯　罪　日　期  107年9月21日 107年9月21日   107年10月2日  107年10月3日 偵查(自訴)機關 年　度　案　號  南投地檢107年度偵字第5368號等   南投地檢107年度偵字第5368號等    臺中地檢108年度偵字第691、10318號   最　後 事實審 法　　院 中高分院 中高分院  中高分院  案　　號 109年度金上訴字第1225、1226、 1227號 109年度金上訴字第1225、1226、 1227號  109年度金上訴字第1337號  判決日期 109年8月26日 109年8月26日  109年9月8日 確　定 判　決 法　　院 中高分院 中高分院  中高分院  案　　號 109年度金上訴字第1225、1226、 1227號 109年度金上訴字第1225、1226、 1227號  109年度金上訴字第1337號  判    決 確定日期 109年9月24日  109年9月24日   109年10月8日  是 否 為 得 科 罰 金 之 案 件  不得易科、     不得社勞 不得易科、 不得社勞  不得易科、    不得社勞 備           註   臺中地檢109年度執助字第2509號（附表編號1至2經定應執行有期徒刑1年10月）   臺中地檢109年度執字第15485號 
　
　
編          號  4 5 6 罪　　　　　名  詐欺 詐欺 詐欺 宣　　告　　刑  有期徒刑1年4月（4次） 有期徒刑1年1月（3次） 有期徒刑1年3月（2次） 犯　罪　日　期  107年9月18日   107年9月18日 107年10月1日 107年10月2日 107年9月18日   107年9月18日 107年10月3日  107年10月1日 107年10月3日  偵查(自訴)機關 年　度　案　號  臺中地檢107年度偵字第28251號等   臺中地檢107年度偵字第28251號等   臺中地檢107年度偵字第28251號等   最　後 事實審 法　　院 中高分院 中高分院 中高分院  案　　號 108年度金上訴字第2464號等 108年度金上訴字第2464號等 108年度金上訴字第2464號等  判決日期 109年12月17日 109年12月17日 109年12月17日 確　定 判　決 法　　院 中高分院 中高分院 中高分院  案　　號 108年度金上訴字第2464號等 108年度金上訴字第2464號等 108年度金上訴字第2464號等  判    決 確定日期 110年1月20日  110年1月20日  110年1月20日  是 否 為 得 科 罰 金 之 案 件  不得易科、     不得社勞 不得易科、 不得社勞 不得易科、    不得社勞 備           註   臺中地檢110年度執字第3335號（附表編號4至8經定應執行有期徒刑2年3月）   

編          號  7 8  罪　　　　　名  詐欺 詐欺  宣　　告　　刑  有期徒刑1年2月（2次） 有期徒刑1年5月  犯　罪　日　期  107年10月2日   107年10月3日  107年10月2日至   107年10月3日   偵查(自訴)機關 年　度　案　號  臺中地檢107年度偵字第28251號等   臺中地檢107年度偵字第28251號等    最　後 事實審 法　　院 中高分院 中高分院   案　　號 108年度金上訴字第2464號等 108年度金上訴字第2464號等   判決日期 109年12月17日 109年12月17日  確　定 判　決 法　　院 中高分院 中高分院   案　　號 108年度金上訴字第2464號等 108年度金上訴字第2464號等   判    決 確定日期 110年1月20日  110年1月20日   是 否 為 得 科 罰 金 之 案 件  不得易科、     不得社勞 不得易科、 不得社勞  備           註   臺中地檢110年度執字第3335號（附表編號4至8經定應執行有期徒刑2年3月）